【裁判字號】    97,上易,2197
【裁判日期】    971021
【裁判案由】    傷害
【裁判全文】
臺灣高等法院刑事判決                97年度上易字第2197號
上  訴  人
即  被  告  丙○○
選任辯護人  葉海萍律師
上列上訴人因傷害案件，不服臺灣士林地方法院96年度易字第
2446號，中華民國97年5月30日第一審判決（檢察官聲請簡易處
刑案號：臺灣士林地方法院檢察署96年度偵字第6143號，經原審
改依通常程序審理），提起上訴，本院判決如下：
    主  文
原判決關於丙○○部分撤銷。
丙○○犯過失傷害罪，處罰金新臺幣肆仟元，如易服勞役，以新
臺幣壹仟元折算壹日；減為罰金新臺幣貳仟元，如易服勞役，以
新臺幣壹仟元折算壹日。
    事  實
一、丙○○與甲○○為鄰居，曾因房地產權及使用問題時生糾紛
    ，因而有意出售房屋。民國96年1月23日11時許，丙○○在
    臺北市○○區○○街2段187號後方空地，因見甲○○於該處
    向前來看屋之人對其惡意中傷，且認甲○○架設在該空地之
    鋁梯上所綁之廣告看板內容，對伊不利，將影響前來詢問者
    之購屋意願，因而心生不滿。丙○○應注意上開綁有廣告看
    板之鋁梯上堆疊有多層石塊，倘任意予以推倒，其上掉落之
    石塊有砸傷在場者之可能，且依當時之情形，並無不能注意
    之情形，竟疏未注意，徒手推倒架設看板之鋁梯，致其上堆
    置石塊掉落而砸傷在場之甲○○，致甲○○受有左小趾2×
    1.8公分瘀腫之傷害。經甲○○返家報警，員警乙○○據報
    前往處理而查獲。
二、案經甲○○訴由臺灣士林地方法院檢察署檢察官聲請簡易判
    決處刑，臺灣士林地方法院士林簡易庭受理後，認不宜以簡
    易判決處刑，而改以通常程序審理。
    理  由
一、本件上訴人即被告丙○○及其辯護人對於本判決所引用之下
    列各項證據方法之證據能力，於本院審理時均表示同意作為
    證據，茲審酌該等言詞陳述及書面陳述作成時之情況，並無
    不適合作為證據之情事，依刑事訴訟法第159條之5之規定，
    自得作為證據。
二、訊據被告丙○○對於有在上開時、地，因不滿告訴人甲○○
    之廣告看板而推倒置有石塊之鋁梯，致其上之石塊掉落等事
    實坦承不諱，惟矢口否認有何過失傷害犯行，辯稱：告訴人
    甲○○所受之傷勢並非石塊所砸傷，當日推倒鋁梯之際告訴
    人甲○○並未在旁，其傷勢係自行加工所為云云。惟查：被
    告於上開時地推倒置有石塊之鋁梯致其上堆置石塊掉落而砸
    傷告訴人甲○○等事實，業經告訴人甲○○於原審審理中結
    證在卷，並有臺北市立聯合醫院96年1月23日出具之甲種診
    斷書、所受傷勢照片及現場照片在卷可參；被告雖在原審辯
    稱上開傷勢係因告訴人甲○○自行加工所致云云，然並未提
    出相關事證以實其說。且觀諸前開診斷證明書所載應診日期
    為96年1月23日，與告訴人甲○○指訴之犯罪時間相符，復
    經證人即據報到場之警員乙○○在原審結證當時甲○○確有
    出示上開傷勢無訛，堪認告訴人甲○○之指訴，係屬實在，
    可以採信。被告上訴雖又以告訴人甲○○有架設現場監視器
    ，其有現場之錄影不為提出係有意隱匿，並請求告訴人提出
    該錄影帶等語。惟告訴人雖有裝設監視設備，但並無錄影之
    情形，為告訴人甲○○在原審及本院供明在卷；且證人乙○○經本院依被告之聲請傳喚由被告之辯護人詰問，證稱：伊
    當日據報到場在被害人之小辦公室看電腦螢幕，係固定 (即
    靜止)畫面，並不是錄影之動作畫面；嗣又稱已經忘記等語
    (見本院卷第92頁正反面)，是證人乙○○之證詞，亦不能推
    翻前開事證，而為有利被告之認定。雖被告又以被害人甲○○在偵查中曾經供稱：伊攝影機只有十天存檔，是否有錄影
    ，我在 (再)回去找找看等語 (見偵字卷第43頁)，執為甲○○確有錄影並隱匿證據之依據。惟縱如被告所主張甲○○當
    時係有錄影，但查本案發生於96年1月23日，而甲○○為上
    開陳述時已經為96年6月6日，相隔已近半年，是被害人甲○○事後不能提出當時之錄影帶，亦不能遽認係有意隱匿該項
    證據。綜上所述，被告否認犯罪所執之辯解，均屬事後卸責
    之詞，不足採信。本件事證明確，被告犯行洵堪認定，應予
    依法論科。
三、查被害人甲○○架設在該空地之鋁梯上所綁之廣告看板內容
    對被告不利，因而遭被告推倒之事實，為被害人甲○○所不
    否認，且被告推倒鋁梯當時，鋁梯架設之位置在被告所站位
    置之左前方，而甲○○站立位置則在被告之右方之事實，為
    被告與告訴人所不否認，且有被告提出現場照片標示位置圖
    及告訴人在本院當庭所繪之現場圖在卷可稽 (依告訴人所繪
    之位置，告訴人則係站立在被告之偏右前方)。依兩人與鋁
    梯之位置，倘被告係有傷害告訴人之故意而推倒鋁梯，應不
    致與告訴人站在鋁梯之同側。是其推倒鋁梯，應係一時氣憤
    不滿告訴人所立之廣告看板而出手予以推倒，而無傷害告訴
    人之故意。惟其應注意鋁梯上推疊有多層石塊，任意推倒鋁
    梯，致其上之石塊滾落，將有砸傷旁人之可能，且依當時之
    情況並無不能注意之情形，竟疏未為注意而推倒鋁梯，致不
    及防備之告訴人遭滾落石塊砸傷腳指，被告就告訴人之受傷
    自應負過失之責。核被告丙○○之所為，係犯刑法第284條
    第1項之過失傷害罪。檢察官起訴指被告係犯刑法第277條第
    1項之傷害罪，起訴法條雖有未洽，惟起訴事實同一，自應
    由本院予以變更而為審判。原審予以論罪科刑，固非無見，
    惟查被告係犯過失傷害罪，如前所述，原審論以傷害罪責，
    即有未當。被告上訴否認犯罪固無理由，惟原判決既有上開
    可議，即屬無以維持，應由本院將此部分撤銷，並自為判決
    。爰審酌被告丙○○係因與鄰居甲○○有房屋使用之產權糾
    紛，欲出售房屋，惟甲○○架設在空地之鋁梯上所綁之廣告
    看板內容對其不利，而生不滿，一時氣憤而出手推倒鋁梯，
    致被害人受傷及其品行、犯罪之手段、生活狀況、智識程度
    、犯罪後態度及所生損害等一切情狀，量處如主文所示之刑
    ，並諭知易服勞役之折算標準。又被告犯罪時間係在96年4
    月24日以前，爰併依中華民國九十六年罪犯減刑條例第2條
    第1項第3款之規定，減其刑期二分之一。
據上論斷，應依刑事訴訟法第369條第1項前段、第364條、第300
條、第299條第1項前段，刑法第284條第1項、第42條第3項前段
，刑法施行法第1條之1，中華民國九十六年罪犯減刑條例第2條
第1項第3款、第7條，判決如主文。
本案經檢察官李叔芬到庭執行職務
中    華    民    國    97    年    10    月    21    日
            刑事第二十二庭審判長法  官  何菁莪
                                法  官  江振義
                                法  官  洪于智
以上正本證明與原本無異。
不得上訴。
                                書記官  陳啟文
中    華    民    國    97    年    10    月    21    日
附錄：本案論罪科刑法條全文
中華民國刑法第284條第1項
因過失傷害人者，處6月以下有期徒刑、拘役或5百元以下罰金，
致重傷者，處1年以下有期徒刑、拘役或5百元以下罰金。


司法院資訊處製作；財團法人民間司法改革基金會備份。
